MAXIME BAUDIN

INFORMATIONS PERSONNELLES

Ingénieur informatique diplômé par l'école Polytech Lyon, je suis une personne ouverte d'esprit, curieuse et rigoureuse. Je recherche une expérience professionnelle motivante sur la région parisienne où je pourrais mettre en pratique mes compétences techniques et fonctionnelles. J'ai actuellement 24 ans.

ME CONTACTER

Portable: 07 86 74 63 78

E-mail: baudin.maximepro@gmail.com

LANGUES



Niveau B2



Niveau B1

LANGUAGES ET OUTILS

Languages

- VB.NET
- Java
- Javascript
- Vue.JS
- SQL
- C#
- Swift/Kotlin

Outils

- Visual Studio
- Suite Microsoft
- Trello
- Power BI
- Visual Studio Code
- Suite Google
- Github
- Figma

CENTRES D'INTERETS



Rap Français, Pop urbaine, Rap US Damso, Tsew The Kid, The Kid Laroi, Justin Bieber



Manga, Développement personnel Jujutsu Kaisen, Shingeki no Kyojin, La semaine de 4 heures



Football, Musculation .icencié en club depuis 5 ans et prise en charge d'une équipe U13 durant 1 an

EXPÉRIENCES PROFESSIONNELLES

Chef de projet/ Développeur

Apprentissage chez APERAM (2018-2021)

Ma mission durant ces 3 années dans l'entreprise APERAM était la migration d'une application interne devenue obsolète. Cette expérience a impliqué plusieurs tâches de gestion de projet (cahier des charges, réunions avec les parties prenantes,...) mais aussi une part conséquente de développement.

- Développement VB6 sur l'application existante
- Conception nouvelle application
- Avenant cahier des charges
- Gestion de projet
- Création de documents de suivi de projet
- Mise en place framework
- Développement VB.NET
- Maintien et gestion BDD (SQL/ORACLE)
- Communication écrite (documents techniques)
- Communication orale
- Mise en recette
- Mise en production
- Maintenance applicative

Stack technique: Visual Studio, VB.NET, Program Launcher, SQL, Google Sheet

Développeur Front-End

Projet Forum POLYTECH (2020-2021)

Projet de 6 mois et de dernière année. Le but était de créer le forum virtuel de Polytech pour le recrutement de futurs apprentis par les entreprises. Prise en charge d'une importante partie de gestion de projet ainsi que du développement.

- Réalisation maguettes (Adobe XD)
- Formation VueJS
- Développement Front-End (VueJS)
- Gestion de projet agile
- Communication écrite (rapport de projet
- Communication écrite (réunions avec le client)
- Mise en recette
- Résolution de bugs

Stack technique: Webstorm, VueJS, Vuetify, Spring, Github

COMPÉTENCES

Savoir-Faire

- · Gestion de projet
- Communication écrite
- Communication orale
- Développement Informatique
- Mise en place de méthodes

Savoir-Etre

- Curiosité
- Leardership
- Travail en équipe
- Organisation
- · Ouverture d'esprit
- · Conduite du changement
- Persévérance

FORMATIONS

2018 - 2021 Polytech Lyon (69100)

Diplôme d'ingénieur Informatique par apprentissage

2016 - 2018 IUT Dijon/Auxerre (21000)

DUT Informatique

2013-2016 Lycée Camille Claudel (71130)

Baccalauréat Scientifique option Sciences de l'ingénieur

Auto-entrepreneur

MANESSE (2022)

Création d'une entreprise de vente d'équipement de la personne via boutique en ligne. Gestion complète de tous les aspects : vente, communication, gestion site web, marketing, ...

- Formation Wordpress
- Création site Internet
- Maintien site internet
- Référencement SEO
- Gestion réseaux sociaux
- Marketing digital
- Développement ponctuel